【裁判字號】    97,上更(一),446
【裁判日期】    971030
【裁判案由】    毒品危害防制條例
【裁判全文】
臺灣高等法院刑事判決             97年度上更(一)字第446號
上  訴  人  臺灣新竹地方法院檢察署檢察官
上  訴  人
即  被  告  甲○○
選任辯護人  翁祖立律師
上列上訴人因被告違反毒品危害防制條例案件，不服臺灣新竹地
方法院96年度訴字第832 號，中華民國97年3 月27日第一審判決
（起訴案號：臺灣新竹地方法院檢察署96年度偵字第4964號、第
6584號、第6585號、96年度毒偵字第1266號），提起上訴，經判
決後，由最高法院發回更審，本院判決如下：
    主  文
原判決關於甲○○所犯如附表一所示之罪及定執行刑部分均撤銷
。
甲○○犯如附表一所示之罪，主文及宣告刑各如附表一編號一至
編號十四所載，應執行有期徒刑玖年。扣案如附表三編號二、編
號五、編號六、附表四編號二至編號七所示之物，均沒收銷燬之
；扣案如附表三編號一、附表四編號八、編號九、編號十二至編
號十九、附表五編號五至編號十二、編號十四、附表六編號二、
附表七所示之物，均沒收之。共同販賣第二級毒品、第三級毒品
所得財物新臺幣壹萬肆仟柒佰伍拾元連帶沒收，如全部或一部不
能沒收時，以其財產抵償之。
    事  實
一、甲○○（綽號「阿寬」）為新竹市警察局第三分局香山派出
    所警員，與吳清展（綽號「阿展」，所犯共同販賣、轉讓、
    施用及持有第二級毒品等罪，經本院判處應執行有期徒刑十
    年確定）為朋友關係，情如兄弟，共同賃屋在新竹市○○路
    ○ 段261 巷5 弄6 號居住。甲○○、吳清展明知亞甲基雙氧
    甲基安非他命（即MDMA，俗稱搖頭丸）及愷他命（Ketamine
    ，俗稱K 他命）分為毒品危害防制條例第2 條第2 項第2 款
    、第3 款所規範之第二級毒品及第三級毒品，不得非法販賣
    ，竟為謀取不法利益之營利意圖，共同基於販賣第二級毒品
    搖頭丸及販賣第三級毒品K 他命牟利之犯意聯絡及行為分擔
    ，自民國96年年初起，共同出資多次向真實姓名、年籍不詳
    ，綽號「阿福」之成年男子，以每顆新臺幣（下同）200 元
    至400 元不等之價格購入數量不詳之第二級毒品搖頭丸，及
    以每瓶700 元至800 元之價格購入數量不詳之第三級毒品K
    他命後，或由甲○○以其所有之0000000000號行動電話門號
    與不特定買家為聯絡，並在上開居處以不定期舉辦派對之方
    式，推由甲○○或吳清展將第二級毒品搖頭丸以每顆350 元
    至450 元不等之價格，及第三級毒品K 他命以每瓶1,100 元
    之價格，分別為下列販賣第二級毒品及第三級毒品之不法行
    為。計共同販賣毒品所得14,750元，用以支應吸食毒品、房
    租、水電支出及日常生活開銷所需：
  (一)於96年1 月間至同年5 月6 日止，推由吳清展於上開租屋處
    ，以第二級毒品搖頭丸每顆350 元之價格，及第三級毒品K
    他命每瓶1,100 元之價格，每次均同時販賣第二級毒品搖頭
    丸2 顆及第三級毒品K 他命1 瓶予同居於上址之郭文共5
    次，販賣毒品所得9,000元。
  (二)另於96年3 、4 月至7 月間，在上開租屋處，以第二級毒品
    搖頭丸每顆400 元之價格，及第三級毒品K 他命每瓶1,100
    元之價格，同時販賣第二級毒品搖頭丸1 顆及第三級毒品K
    他命1 瓶予陳元祥共3 次，又另外於上開時間、地點，以上
    述之價格單獨販賣第二級毒品搖頭丸1 顆予陳元祥共2 次，
    販賣毒品所得共5,300元。
  (三)於96年3 、4 月間某日，在上開租屋處舉辦之派對，以450
    元之價格，販賣第二級毒品搖頭丸一顆予綽號「阿偉」之成
    年男子，由邱顯吉代其支付價款400 元、「阿偉」自行支付
    50元，共450 元交付予甲○○ 。
二、甲○○明知搖頭丸及K 他命分為毒品危害防制條例第2 條第
    2 項第2 款、第3 款所規範之第二級毒品及第三級毒品，不
    得非法轉讓，竟基於轉讓第二級毒品搖頭丸及第三級毒品K
    他命之犯意，自95年年底至96年6 、7 月間止，在上開租屋
    處舉辦派對之際，無償同時轉讓第二級毒品搖頭丸半顆及數
    量不詳之第三級毒品K 他命共3 次予張新豪。
三、嗣於96年8 月17日15時許，為警在新竹市○○路○ 段261 巷
    5 弄6 號甲○○、吳清展共同租屋處內獲得吳清展同意搜索
    下，扣得如附表四編號2 至編號7 所示之第二級毒品搖頭丸
    、如附表四編號8 、編號9 、編號12至編號19所示之第三級
    毒品K 他命、如附表四編號21所示之第四級毒品硝甲西泮、
    甲○○及吳清展所有供犯本案販賣第二級毒品搖頭丸或第三
    級毒品K 他命所用之如附表五編號5 至編號12、編號14所用
    之物，及與販賣毒品無關之如附表四編號10、編號11、編號
    20、編號22、附表五編號13所示之物；在吳清展所收受之黑
    貓宅急便內扣得如附表四編號1 所示之第二級毒品安非他命
    （業由本院上訴審於吳清展部分諭知沒收銷燬）、與本案無
    關之如附表五編號1 至編號4 所示之物；旋於96年8 月17日
    22時20分許，持拘票逮捕甲○○後，得其同意在其所攜帶之
    黑色背包內扣得如附表三編號2 、編號5 、編號6 所示之第
    二級毒品搖頭丸及如附表三編號1 所示之第三級毒品K 他命
    ，與本案販賣毒品無關之如附表三編號3 、編號4 、附表六
    編號1 所示之物。
四、案經新竹市警察局第三分局報請臺灣新竹地方法院檢察署檢
    察官檢察官提起公訴。
    理  由
甲、程序事項
一、本案檢察官起訴被告甲○○犯毒品危害防制條例第4 條第2
    項、第3 項販賣第二級及第三級毒品罪，犯意各別，應數罪
    併罰。原審就被告所犯分別論處共14罪，並定執行刑為九年
    ，被告甲○○雖僅對販賣部分上訴，惟檢察官對原判決所定
    執行刑指摘似嫌過輕為由，提起上訴，即對原判決（除被告
    被訴販賣毒品予于正泓無罪部分，此部分業已確定）已全部
    上訴，尚未確定，合先敘明。
二、證據能力部分：
  (一)關於共同被告吳清展於警詢中關於被告部分之證述：
    按法院就被告本人之案件調查共同被告時，該共同被告準用
    有關人證之規定，刑事訴訟法第287 條之2 定有明文。且共
    同被告應於審判中，依法定程序到場具結陳述，並接受被告
    之詰問，其陳述始得作為認定被告犯罪事實之判斷依據，亦
    經大法官會議釋字第582 號解釋在案。惟刑事訴訟法第181
    條規定：「證人恐因陳述致自己或與其有第180 條第1 項關
    係之人受刑事追訴或處罰者，得拒絕證言」。因此，法院就
    共同被告本人之案件將其他共同被告列為證人而為調查時，
    如該共同被告合乎上開得拒絕證言之規定而拒絕證言時，即
    無從依人證之法定調查程序為之。又刑事訴訟法第159 條之
    3 規定：「被告以外之人於審判中有下列情形之一，其於檢
    察事務官、司法警察官或司法警察調查中所為之陳述，經證
    明具有可信之特別情況，且為證明犯罪事實之存否所必要者
    ，得為證據：…四、到庭後無正當理由拒絕陳述者」，被告
    以外之人（包括證人、鑑定人、告訴人、被害人及共同被告
    等），於審判中到庭如「無正當理由」而拒絕陳述時，其在
    司法警察調查中所為之陳述，即非不得做為證據，此乃傳聞
    法則之例外規定。則依「舉重以明輕」之法理，被告以外之
    人在審判中到庭如「有正當理由」可以拒絕陳述，且該被告
    以外之人確實明確表達行使拒絕證言權，而不願意作證時，
    其在司法警察調查中所為之陳述，如符合前揭規定：「經證
    明具有可信之特別情況，且為證明犯罪事實之存否所必要者
    」，自有證據能力。其中所謂「具有可信之特別情況」，係
    屬「信用性」之證據能力要件，而非「憑信性」之證據證明
    力，法院自應就其陳述當時之原因、過程、內容、功能等外
    在環境加以觀察，以判斷其陳述，是否出於「真意」、有無
    違法取供等，其信用性已獲得確定保障之特別情況，加以論
    斷說明其憑據。而所稱「為證明犯罪事實存否所必要者」，
    係指就具體個案案情及相關卷證判斷，為發現實質真實目的
    ，認為除該項審判外之陳述外，已無從再就同一供述者，取
    得與其上開審判外陳述之相同供述內容，倘以其他證據代替
    ，亦無從達到同一目的之情形而言。查證人即共同被告吳清
    展於警詢就與被告如何共同販賣毒品及販賣之對象、價格、
    地點、方式等情均仍明確說明，並坦承係在自由意識所製作
    調查筆錄，警方並無以刑求、逼供、利誘、疲勞訊問或其他
    不當方式進行偵訊等語（見4964號偵卷第10頁、第15頁），
    其於案發時記憶清晰，堪認陳述係出於任意性，且吳清展警
    詢之陳述，除對被告不利外，亦有使自己陷於共同販賣第二
    級毒品與第三級毒品刑事責任之虞，衡情吳清展應無故意虛
    偽陳述而使自己及被告均陷於重罪之可能，故吳清展前開警
    詢所為之證詞，已具有可信之特別情況，且無「顯有不可信
    之情況者」之例外狀況。再原審就被告犯罪部分為調查時，
    將吳清展列為證人，惟吳清展表明行使刑事訴訟法第181 條
    規定之拒絕證言權（原審卷第59頁），拒絕以證人身分作證
    ，嗣於本院前上訴審審理時，吳清展仍拒絕作為證人接受被
    告之詰問，致本院就被告犯罪部分調查其他共同被告時，未
    能依證人之法定調查程序為之，吳清展有時係出面為毒品交
    易者，知悉其與被告內部犯罪分工方式及實際交易情形，且
    於96年8 月17日偵訊時並經檢察官諭令具結，仍為相同之證
    述，其證詞之憑信性已獲擔保，其於原審及本院上訴番審理
    時拒絕作證，則其警詢、96年8 月17日偵訊證詞內容，係屬
    證明本件被告犯罪事實存否所必要之證據，且已無從再就同
    一供述者，取得與其上開審判外陳述之相同供述內容，自得
    作為本件認定被告犯罪事實之憑據。依上開說明，共同被告
    吳清展於警詢中關於被告部分之證述，應具有證據能力。
  (二)關於證人陳元祥、張新豪、邱顯吉於警詢中之證述：
    按被告以外之人於司法警察調查中所為之陳述，與審判中不
    符時，其先前之陳述具有較可信之特別情況，且為證明犯罪
    事實存否所必要者，得為證據，刑事訴訟法第159 條之2 定
    有明文。至警詢中之陳述具備可信性與必要性，事實審法院
    除應衡酌該警詢筆錄作成之外部情況，就詢問有無出於不正
    方法、陳述是否出於非任意性等適法性與否為整體之考量外
    ，應兼顧基於發見真實之需求，具有重要關係。本案證人陳
    元祥、張新豪、邱顯吉於審判中之證言與警詢之供述不符，
    經查：證人等於警詢之供述，依其記載內容，係採取一問一
    答方式，且較少權衡利害得失或受他人干預，復參諸證人在
    案發時所處之環境，其能認知被告之行為內容，事後於警局
    、偵查中，距案發時間較近，記憶清晰，依憑個人知覺經驗
    所為之指認，對證物之辨認較少發生錯誤，亦非出於不當之
    暗示，並未違背通常一般日常生活經驗之定則，應認其警詢
    筆錄內容係根據其陳述之內容所記載，則該筆錄內容之公正
    客觀性即無由質疑。綜上情況判斷，本院認證人等於警詢時
    之陳述均出於自由意志，並無出於不正方法，具有較可信之
    特別情況，且其警詢筆錄基於發見真實之需求並有重要關係
    ，已無其他證據可資取代，而為證明犯罪事實之存否並有必
    要，故證人等於警詢之陳述本院認符合刑事訴訟法第159 條
    之2 之情形，有證據能力。
  (三)關於證人陳元祥、張新豪、邱顯吉於偵查中之證述：
    按檢察官職司追訴犯罪，就審判程序之訴訟構造言，檢察官
    係屬與被告相對立之當事人一方，偵查中對被告以外之人所
    為之偵查筆錄，或被告以外之人向檢察官所提之書面陳述，
    性質上均屬傳聞證據。自理論上言，如未予被告反對詰問、
    適當辯解之機會，一律准其為證據，似有違當事人進行主義
    之精神，對被告之防禦權亦有所妨礙；然而現階段刑事訴訟
    法規定檢察官代表國家偵查犯罪、實施公訴，必須對於被告
    之犯罪事實負舉證之責，依法其有訊問被告、證人及鑑定人
    之權，證人、鑑定人且須具結，而實務運作時，偵查中檢察
    官向被告以外之人所取得之陳述，原則上均能遵守法律規定
    ，不致違法取供，其可信性極高，為兼顧理論與實務，乃於
    修正刑事訴訟法時，增列第159 條之1 第2 項，明定被告以
    外之人（含被害人、證人等）於偵查中向檢察官所為陳述，
    除顯有不可信之情況者外，得為證據，並於92年9 月1 日施
    行（最高法院93年度台上字第2397號判決意旨參照）。本件
    證人等於偵查中之證述，檢察官並未對之違法取供，且於供
    前對之諭知具結義務及偽證之處罰，其等於偵查中向檢察官
    所為之陳述，復查無顯不可信之情況，自有證據能力。再偵
    查係採糾問原則，由檢察官主導，重在合目的性之追求，而
    「詰問」乃偵查程序之一部，除預料證人、鑑定人於審判時
    不能訊問之情形外，檢察官可視實際情況，決定是否命被告
    在場，讓被告得親自詰問證人、鑑定人，此為刑事訴訟法第
    248 條所明定。故刑事訴訟法第159 條之1 第2 項所指得為
    證據之被告以外之人於偵查中向檢察官所為之陳述，其證據
    能力不因偵訊證人、鑑定人當時被告不在場，未親自詰問證
    人、鑑定人而受影響，僅於審判期日該證據須經合法調查（
    包括交互詰問程序），始得作為判斷之依據，至於其審判中
    之證詞與偵查中陳述不一時，何者為可採，則屬證據證明力
    之問題（最高法院97年度台上字第603 號判決意旨參照）。
    本件證人等於偵查中之證述既經具結，縱於偵查中未經交互
    詰問，其證據能力自不受影響。且原審已傳喚該等證人到庭
    實施交互詰問，被告之辯護人於本院質疑證人等於偵查中之
    證述未經交互詰問，無證據能力云云，自無足採。
  (四)其餘本件認定事實所引用之本件卷內所有卷證資料（包含人
    證與文書證據、物證等證據）之證據能力，檢察官及被告、
    辯護人均不爭執，且並無證據證明係公務員違背法定程序所
    取得；又卷內之各項文書證據，亦無刑事訴訟法第159 條之
    4 第1 款、第2 款顯有不可信之情況，而不得作為證據之情
    形，或有刑事訴訟法第159 條之4 第3 款其他可信特別情況
    下所製作之文書，而得作為證據，均認有證據能力，併予敘
    明。
乙、實體部分：
一、訊據被告坦承有上揭事實欄二轉讓第二級毒品搖頭丸及第三
    級毒品K 他命予張新豪施用，惟矢口否認有販賣第二級毒品
    及第三級毒品之犯行，辯稱：檢察官起訴我販賣是因為吳清
    展說東西是我們一起去買回來，一起施用，吳清展承認他有
    販賣，就說我們2 個人共同販賣。但是我從頭到尾都沒有販
    賣，而且證人陳元祥和張新豪作證的時候也說我不是每次都
    在家，至於證人邱顯吉部分，因為法官說被告吳清展那個時
    候在觀察勒戒，所以證人邱顯吉就說是我販賣給他的，都是
    用引誘性的問話，且證人邱顯吉的回答只是可能、好像，不
    能這樣就全部都指向我，我是警察，每天工作14小時，如何
    有空去賣毒品云云。
二、認定犯罪之積極證據：
  (一)被告之供述，證明與共同被告吳清展共同居住在上開新竹市
    延平市之處所，且知情扣案之物品為第二級毒品搖頭丸及第
    三級毒品k 他命之事實。
  (二)共同被告吳清展於警詢時承認與被告同租一處，情同手足兄
    弟，共同出資購買搖頭丸及K 他命，係供兩人施用外，並拿
    來販賣，以支應房租水電、生活開銷所需，扣案之毒品是2
    人合資購買，帳冊是記載販毒所得，2 人都有記載等語，及
    偵訊時承認有販賣第二級毒品搖頭丸及第三級毒品K 他命予
    郭文等情。
  (三)證人郭文之證述，證明其於96年同住在被告與吳清展二人
    上開居處內，以每顆350 元之價格及每瓶1,100 元之價格向
    吳清展購買第二級毒品搖頭丸及第三級毒品k 他命之事實。
  (四)證人陳元祥（綽號阿祥）之證述，證明其在被告上開租處內
    參加被告舉辦之派對，以每顆400 元及每瓶1,100 之價格向
    被告購買第二級毒品搖頭丸及第三級毒品k 他命共3 次，購
    買第二級毒品搖頭丸共2 次，被告從2 樓主臥室取出上開毒
    品交給陳元祥，並登載其購買數量、金額、毒品種類於帳冊
    中之事實。
  (五)證人邱顯吉之證述，證明其於96年3 、4 月間與綽號「阿偉
    」參加被告在上開居處所舉辦之派對，「阿偉」並以450 元
    之價格向被告購買第二級毒品搖頭丸之事實。
  (六)證人張新豪之證述，證明其參加被告在上開居處所舉辦之派
    對，被告提供第二級毒品搖頭丸及第三級毒品k 他命供張新
    豪施用之事實。
  (七)新竹市警察局第三分局搜索扣押筆錄、扣押物品目錄表、搜
    索筆錄、搜索經過及結果陳報書、扣押物品目錄表，相片27
    張及偵查報告等物，證明新竹市警察局第三分局警員查獲過
    程及搜索扣得物品之事實。
  (八)扣案第二級毒品搖頭丸及第三級毒品k 他命等物及行政院衛
    生署草屯療養院草療鑑字第0960007418號、第0000000000號
    鑑定書二份，證明被告與吳清展持有前揭毒品及該毒品送驗
    結果檢出第二級毒品搖頭丸成分及第三級毒品k 他命成分之
    事實。
  (九)扣案之帳冊2 本及雙向通聯紀錄，證明上揭犯罪事實一所述
    被告與吳清展二人販售第二級毒品搖頭丸及第三級毒品k 他
    命予陳元祥及「阿偉」之事實。
三、茲分述如下：
  (一)扣案如事實欄三所載於被告與吳清展租屋處查獲如附表四編
    號2 至編號7 所示之物經送鑑定結果確為第二級毒品搖頭丸
    、如附表四編號8 、編號9 、編號12至編號19所示之物經送
    鑑定結果確係第三級毒品K 他命；及於被告所攜黑色背包內
    扣得如附表三編號2 、編號5 、編號6 所示之物經送鑑定結
    果確為第二級毒品搖頭丸、編號1 所示之物經送鑑定結果確
    係第三級毒品K 他命，此有行政院衛生署草屯療養院96年9
    月21日草療鑑字第0000000000號、96年9 月27日草療鑑字第
    0960007418號鑑定書2 份附卷可佐（見4964號偵卷第267 頁
    至第272 頁、第277 頁至第279 頁）。
  (二)被告確與共同被告吳清展於上開時地有販賣第二級毒品搖頭
    丸及第三級毒品K 他命予郭文、陳元祥及邱顯吉之犯行：
  1.證人即共同被告郭文於警詢中供稱：所施用之毒品係均向
    吳清展買的，搖頭丸價格每顆400 元、K 他命每1 小瓶價格
    1,300 元等語（見4964號偵卷第24頁）；於偵查中復供稱：
    MDMA 1顆是400 元，K 他命1 瓶是1,300 元」等語（同偵卷
    第75頁至第76頁）；於原審則供稱：96年1 、2 月份左右到
    7 、8 月份間，約1 個星期至2 個星期左右跟吳清展買一次
    ，總計是5 次，搖頭丸大約每顆350 元，價格有浮動，K 他
    命1 瓶1,100 元，吳清展都是同時賣搖頭丸和K 他命給我的
    。搖頭丸部分，每一次都販賣給我2 顆，另K 他命部分，每
    一次都是賣給我1 罐等語（見原審卷第180 頁至第181 頁、
    第252 頁）。郭文雖供稱係向吳清展一人購買搖頭丸及K
    他命，且對於購買搖頭丸之價格或一顆350 元或一顆400 元
    ，對於購買K 他命之價格或一瓶1,100 元或一瓶1,300 元，
    前後不一致，惟吳清展用以販賣予郭文之毒品係其與被告
    合資所購買，販入後除供兩人施用外，並用來挹注房屋租金
    、水電及生活所需支出，吳清展、被告與郭文同住上址，
    被告亦知情吳清展販賣毒品予郭文，業據吳清展供明在卷
    ，則吳清展販賣搖頭丸予郭文，自屬兩人意圖販毒牟利之
    犯意聯絡、行為分擔，而推由吳清展實施此一部分之販毒行
    為。至於兩人販賣搖頭丸、K 他命之價格雖前後略有出入，
    惟郭文確與柯、吳二人同住一處，且確有向吳清展購買毒
    品一節，前後供證一致，則被告、吳清展因與郭文同住一
    處，而以較低價錢獲利較少，每顆搖頭丸350 元、K 他命一
    瓶1,100元之價格販毒予郭文，堪信為真實。
  2.證人陳元祥於警詢中證稱：我是向綽號「阿寬」的男子所購
    買搖頭丸、K 他命，大概有5 、6 次左右，搖頭丸1 顆450
    元、K 他命1 小瓶1,200 元，我是先撥打「阿寬」的電話00
    00000000，再到他家新竹市○○路直接找他購買；經我指認
    照片編號：3 的男子（甲○○），就是「阿寬」；帳冊「阿
    祥」部分，就是我向甲○○「阿寬」購買毒品之紀錄及金額
    等語（見4964號偵卷第111 頁至第112 頁）；於偵查中證稱
    ：我有在派對施用搖頭丸，是跟甲○○買的，每次買1 顆，
    1 顆450 元到500 元不等，共5 次；也有跟甲○○買過K 他
    命2 、3 次，每小瓶1,000 元到1,200 元，帳冊裡面登載的
    「阿祥」就是我，上面寫的「阿祥」13000 就是我欠他的錢
    等語（同偵卷第171 頁至第172 頁）；復於原審審理時結證
    稱：我都打電話給綽號「阿寬」，如果綽號「阿寬」不在就
    把錢交給「阿文」，我是到新竹市○○路○段261 巷5 弄6
    號跟「阿文」拿，搖頭丸一顆4 、500 元，跟甲○○本人應
    該買過5 、6 次，每次2 顆或3 顆，價格就是400 到500 中
    間；也有和甲○○買愷他命俗稱K 他命，1 瓶1,000 出頭，
    買過5 、6 次，我親眼看到甲○○把我欠的錢記在簿子上，
    大概是3 月份到7 月份和甲○○買毒品，我確定我每1 次都
    有買搖頭丸和K 他命，應該是5 次，買毒品地點都是在新竹
    市○○路○ 段261 巷5 弄6 號，搖頭丸5 次，每次都是400
    元；K 他命3 次，每次都是1,100 元，同時賣給我搖頭丸和
    K 他命有3 次，另外我有單獨買搖頭丸，搖頭丸每次都買1
    顆，1 顆400 元，K 他命每次都是1 瓶，1 瓶1,100 元等語
    （見原審卷第121 頁至第122 頁、第124 頁至第125 頁、第
    128 頁、第130 頁、第132 頁至第133 頁、第253 頁）。證
    人陳元祥對於購買毒品搖頭丸及K 他命之次數或5 次或5 、
    6 次，對於購買之價格，搖頭丸一顆400 到500 元或450 元
    、500 元，K 他命一瓶1,000 元出頭到1,200 元不等，購買
    毒品之種類、或兩樣都有或其中2 次僅購買搖頭丸等雖前後
    供述不一，惟對於曾向被告購買毒品之基本事實指證均前後
    一致。本院基於罪疑唯輕，認定購買5 次，其中3 次是搖頭
    丸與K 他命兩樣毒品，另2 次僅購買K 他命，而價格搖頭丸
    1 顆是400 元，K 他命係1 瓶1,100 元，為有利被告之認定
    。至於證人陳元祥均係在被告、吳清展同租之處所，於參加
    兩人舉辦之派對時購買二人所出資販入之毒品，堪認係被告
    、吳清展二人共同基於營利之犯意販賣予陳元祥。
  3.證人邱顯吉於警詢中證稱：我是向綽號「阿寬」及綽號「阿
    展」的男子購買搖頭丸，搖頭丸1 顆450 元，K 他命沒買過
    ，我直接到他居住處所（新竹市○○路）找他們購買；經我
    指認照片，編號2 的男子（吳清展）就是「阿展」，編號3
    的男子（甲○○），就是「阿寬」；帳冊所載門號00000000
    00號是我所持用等語綦詳（見4964號偵卷第201 頁至第202
    頁）；於偵查中證稱：在96年3 、4 月去甲○○延平路住處
    2 樓的主臥室，我是陪我朋友綽號「阿偉」的男子向甲○○
    買搖頭丸，「阿偉」以400 或450 元的價格跟甲○○買1 顆
    搖頭丸，是我借錢給他的等語（同偵卷第220 頁至第221 頁
    ）。證人邱顯吉嗣於原審雖改稱：參加甲○○、吳清展所舉
    辦之派對是以每人繳交300 元入場費為生日聚會之壽星祝壽
    ，當成是買毒品大家分擔的費用，由甲○○、吳清展另提供
    K 他命放在客廳桌上供大家施用云云。惟其於原審復稱：入
    場費300 元分擔買k 他命的費用，是96年5 、6 月間那一次
    。幫「阿偉」出錢買搖頭丸是96年3 、4 月的事，綽號「阿
    偉」者，因另要使用搖頭丸，錢不夠，由其給付400 元予「
    阿寬」，「阿偉」自己再出50元，「阿偉」將450 元交給甲
    ○○，甲○○當場交付1 顆搖頭丸予「阿偉」（見原審卷第
    118 頁）。則依證人邱顯吉之證言，被告二人在派對中雖另
    曾以收取每人入場費300 元之方式，供應K 他命予參加生日
    聚會之人員自行取用，惟收取之入場費用共多少？提供之K
    他命數量如何？未詳見其證述，此部分事實未明，是否朋友
    聚會僅以原價供應取用，僅屬轉讓第三級毒品問題，因與原
    審公訴人起訴之基本事實不同，本院不得逕予論罪。依其偵
    查中及原審之證言，被告確有販賣搖頭丸1 顆予綽號「阿偉
    」之人，證人邱顯吉在場親聞目睹，並代為支付400 元之費
    用（「阿偉」另自行支付50元），堪以採信。至於證人邱顯
    吉對於其親自向被告、吳清展二人購買搖頭丸或2 次或5 次
    ，陳述不一，本院依罪疑唯輕之原則，以1 次為有利之認定
    。
  (三)被告與共同被告吳清展有共同營利之意圖而販賣第二級毒品
    搖頭丸、第三級毒品K 他命之犯意聯絡、行為分擔：
  1.共同被告吳清展之供述：
  (1)共同被告吳清展供稱：查扣物是我和甲○○合資購買的，除
    了自己吸食外，還販賣給其他人，都在查獲地新竹市○○路
    ○ 段261 巷5 弄6 號內販賣二、三級毒品，搖頭丸MDMA 1顆
    賣400 元、K 他命1 瓶賣1,100 元，扣案之帳冊是記載毒品
    交易紀錄，我與甲○○都有記載；該房子甲○○所承租與我
    一起住，2 本帳冊是我和甲○○共同登記使用的，搖頭丸1
    顆賣400-500 元之間、K 他命1 瓶賣900-1,300 元，所得我
    和甲○○一起花用，沒有拆帳，毒品來源大部分是甲○○與
    臺北藥頭聯繫購買的，是我和甲○○一起前往取貨，有時候
    是用郵寄的，搖頭丸1 顆買價200-400 元之間、K 他命1 瓶
    買價700-800 元；有賣過幾次毒品給郭文，我都以成本價
    再加一點點的價格賣給他，因為他是我的室友，我都是賣搖
    頭丸及K 他命給他，甲○○知悉我有販賣毒品給朋友，MDMA
    1 顆賣300 至500 不等，K 他命1 瓶賣900 至1,300 不等，
    販賣毒品所得就用來繳房租、水電，或是買一些吃的，帳冊
    我與甲○○都有記載，我們一起去買毒品，二人都有出錢，
    買來之後，我們2 人也都有在用，多的部分就由我負責賣給
    其他人，扣案的毒品就是我和甲○○去跟綽號「阿福」買的
    ，由我和甲○○2 個人一起跟綽號「阿福」說要買多少數量
    的毒品，價格部分我不太清楚，是甲○○跟綽號「阿福」的
    人講的，我和甲○○2 個人的錢都是合在一起的，我身上的
    錢都是放在家裡，他要用的時候就直接拿，不用跟我說，我
    和甲○○就像是家人一樣，就像是兄弟的感情，我把甲○○
    當成我的大哥，我是想要賣毒品藉此來賺錢，想要賣毒品賺
    個50元、100 元來謀取、賺取平常生活的費用，我承認有販
    賣第二級毒品搖頭丸和第三級毒品K 他命等語（見4964號偵
    卷第9 頁至第10頁、第13頁至第14頁、第79頁至第81頁、原
    審卷第13頁至第15頁、第18頁）。
  (2)共同被告吳清展於原審審理中供稱警詢都記載正確等語（原
    審卷第178 頁），且吳清展亦供承：「（你以上所說是否實
    在？是否在自由意識所製作調查筆錄？警方有無對你刑求、
    逼供、利誘、疲勞訊問或其他不當方式進行偵訊？）實在。
    是。沒有」、「（你以上所言是否在自由意識下所陳述？）
    是的沒錯」等語（見4964號偵卷第10頁、第15頁），足證共
    同被告吳清展於警詢中之其餘自白自均得作為本院認定事實
    所憑之依據。
  2.參以上開證人郭文、陳元祥、邱顯吉等人證述，均明確指
    認被告、吳清展，以及其2 人租屋處之位置、聚會形式，且
    上開證人郭文、陳元祥、邱顯吉等證述向被告或吳清展購
    買第二級毒品搖頭丸和第三級毒品K 他命等情，亦與吳清展
    於警詢及偵查中所述大致相符，自堪認證人郭文、陳元祥
    、邱顯吉等人前開所為之證述應屬可採。
  3.至吳清展於原審準備程序及審理中翻異前詞，改稱：「除了
    和甲○○共同販賣部分以外，其餘我全部承認，購買的部分
    是我和甲○○共同購買，販賣的部分是我自己要單獨販賣的
    …」云云（原審卷第55頁），另稱：「販賣部分我承認我有
    賣給郭文，其他販賣部分我不承認…」、「用原來買來的
    金額賣出去」、「有些朋友會來找我調毒品」云云（原審卷
    第102 頁、第182 頁）。惟吳清展於警詢、偵查中已明確供
    述與被告如何合資購買扣案毒品之時間、地點及過程，並就
    2 人如何分工販賣、記帳之內容詳實陳述，且就販賣之對象
    、價格、地點、方式亦清楚說明，甚而對販賣毒品所得係供
    2 人生活花費也明白交待，觀其歷次所述經過情形尚稱一致
    ，且無悖於常情之處，尤有甚者，吳清展於原審審理時對自
    己在警詢、偵查中所言，除認為上述警詢中記載有部分之意
    旨與其供述不盡相符外，均表示無意見（原審卷第178 頁、
    第181 頁至第182 頁）。依吳清展所述，其與被告係以每顆
    搖頭丸200 元至400 元不等之價格，以每瓶K 他命700 元至
    800 元不等之價格向綽號「阿福」者販入搖頭丸及K 他命，
    而證人郭文、陳元祥、邱顯吉分別以搖頭丸每顆350 元、
    400 元、450 元之價格，以每瓶K 他命1,100 元之價格向被
    告或吳清展購買搖頭丸、K 他命，均高於其與被告販入之價
    格，顯有獲利。果如吳清展於原審所稱係以原價販出毒品等
    情，有違經驗及論理法則，蓋吳清展既因缺錢花用始決意販
    賣毒品維生，豈有可能以原價販出毒品予第三人，倘如此則
    吳清展根本無從獲利，參以販賣毒品為萬國公罪，因之罪刑
    重大，非但為眾所週知之事，更為施用毒品眾所深知，而吳
    清展於偵訊及原審審理時均供稱：「（與甲○○係何關係？
    ）是乾兄弟，認識1 、2 年了」、「…我和甲○○就像是家
    人一樣，就像是兄弟的感情，我把甲○○當成我的大哥…」
    等語（見4964號偵卷第80頁、原審卷第14頁），且與被告又
    共同租屋合住，足認吳清展與被告非但無任何仇隙過節，反
    而交情甚篤，故衡情吳清展應無故意虛偽陳述而使自己及被
    告均陷於重罪之可能，足認吳清展於原審準備程序及審理中
    時，面對被告應承受無形之壓力，是吳清展於原審審理時所
    為翻異之供述，顯然不實，係事後迴護被告之詞，不可採信
    。
  4.再參以被告亦自承：「（羈押庭，你說毒品是大家一起買的
    ，包括你在內，是否實在？）實在」等語（原審卷第183 頁
    背面），則被告與吳清展對於共同出資購買扣案毒品之事實
    均不否認，2 人又未區分各自購買數量而同置一處，且2 人
    均可個別處分扣案毒品，顯然無從也沒有區別各自究竟擁有
    多少種類、數量毒品之意思。是以不論被告或吳清展均可單
    獨將扣案之毒品販賣予第三人，而販賣扣案毒品之所得亦供
    2 人日常生活花費所用，此外，復有新竹市警察局第三分局
    搜索扣押筆錄、扣押物品目錄表、搜索筆錄、搜索經過及結
    果陳報書、扣押物品目錄表各1 份、相片27張、偵查報告1
    份、如附表四號編號2 至編號9 、編號12至編號19所示之物
    、如附表三編號1 至編號2 、編號5 至編號6 所示之物、被
    告及吳清展所有供犯本案販賣第二級毒品搖頭丸或第三級毒
    品K 他命所用之如附表五編號5 至編號12、編號14所用之物
    扣案可證。而如附表四編號2 至編號7 、附表三編號2 、編
    號5 至編號6 所示之物經送鑑定結果確為第二級毒品搖頭丸
    ；如附表四編號8 、編號9 、編號12至編號19、附表三編號
    1 所示之物經送鑑定結果確係第三級毒品K 他命，亦詳如前
    述。準此，被告與吳清展確有共同販賣第二級毒品搖頭丸及
    第三級毒品K 他命之犯意聯絡及行為分擔，且自96年1 月間
    某日起至96年7 月間某日止，多次共同販賣之犯行，堪以認
    定。至被告其餘所辯各節，均係卸責之詞，不足採信。
  (四)被告有於事實欄二所示時地，無償轉讓第二級毒品搖頭丸及
    第三級毒品K 他命予張新豪之犯行：
    被告對其於事實欄二所示之時、地，無償轉讓第二級毒品搖
    頭丸及第三級毒品K 他命予證人張新豪之事實，於原審及本
    院審理中均坦承不諱（原審卷第102 頁、第150 頁背面、第
    182 頁背面、第185 頁，本院上訴審97年5 月20日審判筆錄
    、本院97年9 月11日準備程序筆錄），核與證人張新豪於警
    詢、偵查及原審審理時結證證述等情節大致相符（4964號偵
    卷第120 頁背面、第175 頁、原審卷第144 頁背面至第150
    頁、第254 頁至第255 頁），並有如附表四編號2 至編號7
    所示之第二級毒品搖頭丸、如附表四編號8 、編號9 、編號
    12至編號19所示之第三級毒品K 他命；及如附表三編號2、
    編號5 、編號6 所示之第二級毒品搖頭丸、編號1 所示之第
    三級毒品K 他命可證，足認被告該部分自白與事實相符，而
    堪採信。本部分事證明確，被告轉讓第二級毒品搖頭丸與第
    三級毒品K 他命予證人張新豪之犯行堪以認定，應依法論科
    。
四、被告於本院準備程序請求再行傳喚證人郭文、陳元祥及邱
    顯吉，惟該證人等業經原審傳喚並經交互詰問，且本件事證
    已明，本院認即無必要，附此敘明。
五、論罪科刑之法律：
  (一)按搖頭丸、K 他命分別為毒品危害防制條例第2 條第2 項第
    2 款、第3 款所規定之第二級與第三級毒品，依法不得持有
    、轉讓及販賣。是核被告將所大量購入之第二級毒品搖頭丸
    及第三級毒品K 他命與吳清展共同販賣他人，就上開事實一
    部分所示犯行，分係犯毒品危害防制條例第4 條第2 項、第
    3 項之販賣第二級毒品罪及販賣第三級毒品罪；被告及吳清
    展2 人間就此部分販賣第二級毒品及第三級毒品犯行間，互
    有犯意聯絡及行為分擔，應依刑法第28條之規定，論以共同
    正犯。被告就上開事實二部分所示犯行，係犯同條例第8 條
    第2 項、第3 項之轉讓第二級毒品罪及轉讓第三級毒品罪，
    公訴意旨認此之交付予張新豪部分，係構成同開條例第4 條
    第2 項、第3 項之販賣第二級毒品搖頭丸及販賣第三級毒品
    K 他命之罪，惟本院認被告此部分係無償予張新豪施用，起
    訴法條，尚有未洽，惟其起訴之基本事實相同，爰依法變更
    起訴法條，併此說明。被告持有第二級毒品與第三級毒品搖
    頭丸、K 他命之低度行為，均為其共同販賣、轉讓之高度行
    為所吸收，均不另論罪。
  (二)被告係於同一時地共同同時販賣第二級毒品搖頭丸及販賣第
    三級毒品K 他命予郭文5 次及陳元祥3 次；及分別於同一
    時地轉讓第二級毒品搖頭丸及轉讓第三級毒品K 他命予張新
    豪各3 次，堪認均係以一行為同時觸犯上開2 罪名，均為想
    像競合犯，應分別依刑法第55條之規定，從一重分別論以毒
    品危害防制條例第4 條第2 項之販賣第二級毒品罪及同條例
    第8 條第2 項之轉讓第二級毒品罪。被告所犯如事實欄所載
    共14罪間，犯意各別，行為互殊，應予分論併罰。
六、撤銷改判之理由：
  (一)如事實欄一、(三)所載，證人邱顯吉於偵查及原審證稱於96年
    3 、4 月間某日與綽號「阿偉」之男子參加被告所舉辦之生
    日派對，因「阿偉」另要施用搖頭丸，未帶足錢，由邱顯吉
    代支付400 元，「阿偉」自行支付50元，向被告購買搖頭丸
    1 顆，原審事實欄認定邱顯吉於96年5 、6 月間以300 元之
    價格向被告購買數量不詳之第三級毒品K 他命，核與卷內證
    據不符，已有未合。
  (二)按共同正犯犯罪所得之財物為現金時，因共同正犯應就全部
    犯罪結果負其責任，而合併計算犯罪所得，且於全部或一部
    不能沒收時以其財產抵償之，但為避免執行時發生重複沒收
    、抵償之情形，故各共同正犯之間係採連帶沒收主義，於裁
    判時應諭知或說明被告共同犯罪所得之財物應與其他共同正
    犯連帶沒收之，不得就全體共同正犯之總所得，對各該共同
    正犯分別重複執行沒收（最高法院96年度台上字第3350號、
    97年度台上字第1059號判決意旨參照）。原判決認定被告與
    吳清展共同販賣毒品所得合計共14,600元，此部分與本院認
    定之金額已有不符，且原判決於主文僅諭知「甲○○販賣第
    二級毒品、第三級毒品所得財物新臺幣壹萬肆仟陸佰元沒收
    ，如全部或一部不能沒收時，以其財產抵償之」，以各別單
    獨沒收方式宣告，且未在判決理由內說明該部分應由被告與
    吳清展2 人連帶沒收之旨，自欠允當。
  (三)檢察官上訴意旨認原判決所定執行刑量刑過輕，就原審量刑
    職權予以指摘，雖無理由（量刑部分另詳後述），被告上訴
    仍執詞否認有與吳清展共同販賣第二級、第三級毒品之犯行
    ，亦無可採，但原判決既有上開可議之處，應由本院就被告
    部分予以撤銷改判。
七、量刑審酌之理由：
    爰審酌被告販賣第二級毒品搖頭丸及第三級毒品K 他命，助
    長施用毒品惡習，並足以使購買施用者導致精神障礙與性格
    異常，甚至造成人民生命健康受損之成癮性及危險性，其不
    僅戕害國人身體健康，且有危害社會安全之虞，所生危害非
    輕，而染上毒癮者為索得吸毒之資，甚至甘冒竊盜、搶奪及
    強盜等財產犯罪之風險，造成社會治安嚴重敗壞，行為實屬
    不該，且被告職司警察偵查犯罪之公務人員，竟目無法紀，
    犯罪後飾詞圖卸，否認販賣毒品部分犯行，坦承轉讓毒品部
    分犯行之態度，其品行、智識程度、犯罪之動機、目的、手
    段等一切情狀，並姑念被告目前已罹患難以醫治之疾病，其
    販毒對象係同好間之派對聚會，販賣毒品所得僅一萬餘元，
    爰量處如主文所示之刑並定應執行刑如主文第2 項所示。至
    公訴人以原判決就被告所犯14罪合併之刑期總計達79年6 月
    ，原判決於不逾30年範圍內，僅酌定被告應執行有期徒刑9
    年，所定之應執行刑刑度，約為合併刑期百分之10，所定之
    應執行刑似嫌過輕而不符罪刑相當之原則，有失公平合理，
    請求本院從重量處被告有期徒刑15年等情，固非全然無據，
    惟按刑之量定，屬於實體法上賦予法院得為自由裁量之事項
    ，法院行使此項職權時，若符合罪刑相當之原則，並斟酌客
    觀上之適當性、相當性與必要性，予以適度之判斷，使罰當
    其罪，以維護公平正義，自不得任予指摘。被告展面臨販賣
    第二級毒品及第三級毒品之重罪，所為辯解乃人之常情，且
    被告惡性及販賣、轉讓情節較諸大量走私運輸進口或長期販
    賣毒品之「大盤」、「中盤」毒販仍有差異，且同案共犯吳
    清展尚犯有施用及持有第二級毒品二罪總共犯16罪，經本院
    上訴審對之量處應執行刑為有期徒刑10年確定，審酌上揭情
    狀，本院認對被告所定上開執行刑已足懲儆，故公訴人此部
    分之求刑，尚屬過重，併予敘明。
八、沒收：
  (一)扣案如附表三編號2 、編號5 、編號6 、附表四編號2 至編
    號7 所示之物，為第二級毒品搖頭丸，均應依毒品危害防制
    條例第18條第1 項前段之規定宣告沒收銷燬之。
  (二)又毒品危害防制條例第2 條第2 項規定，毒品依其成癮性、
    濫用性及對社會危害性分為4 級，並就製造、運輸、販賣、
    意圖販賣而持有、以非法方法使人施用、引誘他人施用及轉
    讓等不同品項毒品之行為，分別定其處罰。至施用或持有第
    三、四級毒品，因其可罰性較低，故予除罪化，僅就施用及
    持有第一、二級毒品科以刑罰。惟鑑於第三、四級毒品均係
    管制藥品，特於同條例第11條之1 明定無正當理由，不得擅
    自持有；第18條第1 項後段復規定查獲之第三、四級毒品，
    無正當理由而擅自持有者，沒入銷燬之。從而，依同條例第
    18條第1 項後段應沒入銷燬之毒品，專指查獲之施用、持有
    第三、四級毒品而言；倘係查獲之製造、運輸、販賣、意圖
    販賣而持有、以非法方法使人施用、引誘他人施用或轉讓之
    第三、四級毒品，既屬同條例相關法條明文規定處罰之犯罪
    行為，即非該條項應沒入銷燬之範圍。又同條例第19條第1
    項所定「供犯罪所用或因犯罪所得之財物」，係指犯第4 條
    至第9 條、第12條、第13條或第14條第1 項、第2 項之罪所
    用或所得之財物，不包括毒品本身在內，自不得為第三、四
    級毒品之沒收依據。是同條例對於查獲之製造、運輸、販賣
    、意圖販賣而持有、以非法方法使人施用、引誘他人施用及
    轉讓第三、四級毒品之沒收，並無特別規定，然因其行為已
    構成犯罪，則該毒品即屬不受法律保護之違禁物，故需回歸
    刑法之適用，而應依刑法第38條第1 項第1 款之規定宣告沒
    收，是扣案如附表三編號1 、附表四編號8 、編號9 、編號
    12至編號19、附表五編號9 （量微無法析離）所示之物，均
    為第三級毒品K 他命，自應依刑法第38條第1 項第1 款之規
    定宣告沒收之。
  (三)另扣案如附表五編號5 至編號8 、編號10至編號12、編號14
    所示之物，為同案共犯吳清展所有供與被告共犯上開共同販
    賣第二級毒品搖頭丸與第三級毒品K 他命所用之物；如附表
    六編號2 、附表7 所示之物，為被告所有供與吳清展共犯上
    開共同販賣第二級毒品與第三級毒品所用之物，業據被告及
    吳清展供述在卷，均應依刑法第38條第1 項第2 款之規定宣
    告沒收之。
  (四)至扣案如附表三編號3 、編號4 、附表六編號1 所示之物雖
    為被告所有，如附表四編號10、編號11、編號20至編號22、
    附表五編號1 至編號4 、編號13所示之物雖為吳清展所有，
    惟均非供本案上開犯罪所用或所得之物，爰均不予沒收。
  (五)又毒品危害防制條例第19條第1 項規定，係採義務沒收主義
    ，故販賣毒品所得之金錢，如能認定確係販賣毒品所得之款
    項，均應宣告沒收，不以當場搜獲扣押者為限，但因其並無
    「不問屬於犯人與否，沒收之」之特別規定，仍以沒收物屬
    於犯人所有者為限，始得依該規定予以沒收。而上開規定所
    稱「追徵其價額」者，必限於所沒收之物為金錢以外之其他
    財物而無法沒收時，始應追徵其價額，使其繳納與原物相當
    之價額。如所得財物為金錢而無法沒收時，應以其財產抵償
    之，而不發生追徵價額之問題（最高法院93年度台上字第12
    18號、第2670號、第2743號號判決要旨參照）。又按對於共
    同販賣毒品之所得，其沒收、追徵均採共犯連帶說（最高法
    院97年度台上字第1863號判決參照）。被告與吳清展共同販
    賣第二級毒品搖頭丸及第三級毒品K 他命均已收受對價，販
    賣之所得應為14,750元，惟未扣案，茲就該販賣所得部分併
    依上開規定宣告連帶沒收，如全部或一部不能沒收時，以其
    財產抵償之。
九、最高法院撤銷發回指摘部分，其中：(一)就附表一編號11部分
    之量刑部分，已為適法之量刑；(二)販賣所得部分，已依據被
    告犯罪事實重為認定，並於理由中說明認定之依據；(三)就認
    定犯罪之積極證據記載，其中扣案之帳冊2 本及雙向通聯紀
    錄係證明被告販賣毒品予陳元祥及「阿偉」，就誤載之張新
    豪部分已更正，附此敘明。
據上論斷，應依刑事訴訟法第369 條第1 項前段、第364 條、第
299 條第1 項前段、第300 條，毒品危害防制條例第4 條第2 項
、第3 項、第8 條第2 項、第3 項、第18條第1 項前段，第19條
第1 項，刑法第11條前段、第28條、第55條、第51條第5 款、第
38條第1 項第1 款、第2 款，判決如主文。
本案經檢察官陳大偉到庭執行職務。
中    華    民    國    97    年    10    月    30    日
            刑事第十五庭  審判長法  官  吳昭瑩
                                法  官  蘇隆惠
                                法  官  李正紀
以上正本證明與原本無異。
如不服本判決，應於收受送達後十日內向本院提出上訴書狀，其
未敘述上訴之理由者並得於提起上訴後十日內向本院補提理由書
（均須按他造當事人之人數附繕本）。
                                書記官  鄭信昱
中    華    民    國    97    年    10    月    30    日
附錄：本案論罪科刑法條全文
毒品危害防制條例第4條第2項、第3項
製造、運輸、販賣第二級毒品者，處無期徒刑或7年以上有期徒
刑，得併科新臺幣7百萬元以下罰金。
製造、運輸、販賣第三級毒品者，處5年以上有期徒刑，得併科
新臺幣5百萬元以下罰金。
毒品危害防制條例第8條第2項、第3項
轉讓第二級毒品者，處6月以上5年以下有期徒刑，得併科新臺幣
70萬元以下罰金。
轉讓第三級毒品者，處3年以下有期徒刑，得併科新臺幣30萬元
以下罰金。
附表一：
  ┌──┬─────────────────┬────┐
  │編號│主  文  罪  名  及  宣  告  刑    │備註    │
  ├──┼─────────────────┼────┤
  │1   │甲○○共同販賣第二級毒品，處有期徒│事實一(一)│
  │    │刑柒年，扣案如附表三編號二、編號五│部分    │
  │    │、編號六、附表四編號二至編號七所示│        │
  │    │之物，均沒收銷燬之，扣案如附表三編│        │
  │    │號一、附表四編號八、編號九、編號十│        │
  │    │二至編號十九、附表五編號五至編號十│        │
  │    │二、編號十四、附表六編號二、附表七│        │
  │    │所示之物，均沒收之。共同販賣第二級│        │
  │    │毒品、第三級毒品所得財物新臺幣壹仟│        │
  │    │捌佰元連帶沒收，如全部或一部不能沒│        │
  │    │收時，以其財產抵償之。            │        │
  ├──┼─────────────────┼────┤
  │2   │甲○○共同販賣第二級毒品，處有期徒│事實一(一)│
  │    │刑柒年，扣案如附表三編號二、編號五│部分    │
  │    │、編號六、附表四編號二至編號七所示│        │
  │    │之物，均沒收銷燬之，扣案如附表三編│        │
  │    │號一、附表四編號八、編號九、編號十│        │
  │    │二至編號十九、附表五編號五至編號十│        │
  │    │二、編號十四、附表六編號二、附表七│        │
  │    │所示之物，均沒收之。共同販賣第二級│        │
  │    │毒品、第三級毒品所得財物新臺幣壹仟│        │
  │    │捌佰元連帶沒收，如全部或一部不能沒│        │
  │    │收時，以其財產抵償之。            │        │
  ├──┼─────────────────┼────┤
  │3   │甲○○共同販賣第二級毒品，處有期徒│事實一(一)│
  │    │刑柒年，扣案如附表三編號二、編號五│部分    │
  │    │、編號六、附表四編號二至編號七所示│        │
  │    │之物，均沒收銷燬之，扣案如附表三編│        │
  │    │號一、附表四編號八、編號九、編號十│        │
  │    │二至編號十九、附表五編號五至編號十│        │
  │    │二、編號十四、附表六編號二、附表七│        │
  │    │所示之物，均沒收之。共同販賣第二級│        │
  │    │毒品、第三級毒品所得財物新臺幣壹仟│        │
  │    │捌佰元連帶沒收，如全部或一部不能沒│        │
  │    │收時，以其財產抵償之。            │        │
  ├──┼─────────────────┼────┤
  │4   │甲○○共同販賣第二級毒品，處有期徒│事實一(一)│
  │    │刑柒年，扣案如附表三編號二、編號五│部分    │
  │    │、編號六、附表四編號二至編號七所示│        │
  │    │之物，均沒收銷燬之，扣案如附表三編│        │
  │    │號一、附表四編號八、編號九、編號十│        │
  │    │二至編號十九、附表五編號五至編號十│        │
  │    │二、編號十四、附表六編號二、附表七│        │
  │    │所示之物，均沒收之。共同販賣第二級│        │
  │    │毒品、第三級毒品所得財物新臺幣壹仟│        │
  │    │捌佰元連帶沒收，如全部或一部不能沒│        │
  │    │收時，以其財產抵償之。            │        │
  ├──┼─────────────────┼────┤
  │5   │甲○○共同販賣第二級毒品，處有期徒│事實一(一)│
  │    │刑柒年，扣案如附表三編號二、編號五│部分    │
  │    │、編號六、附表四編號二至編號七所示│        │
  │    │之物，均沒收銷燬之，扣案如附表三編│        │
  │    │號一、附表四編號八、編號九、編號十│        │
  │    │二至編號十九、附表五編號五至編號十│        │
  │    │二、編號十四、附表六編號二、附表七│        │
  │    │所示之物，均沒收之。共同販賣第二級│        │
  │    │毒品、第三級毒品所得財物新臺幣壹仟│        │
  │    │捌佰元連帶沒收，如全部或一部不能沒│        │
  │    │收時，以其財產抵償之。            │        │
  ├──┼─────────────────┼────┤
  │6   │甲○○共同販賣第二級毒品，處有期徒│事實一(二)│
  │    │刑柒年，扣案如附表三編號二、編號五│部分    │
  │    │、編號六、附表四編號二至編號七所示│        │
  │    │之物，均沒收銷燬之，扣案如附表三編│        │
  │    │號一、附表四編號八、編號九、編號十│        │
  │    │二至編號十九、附表五編號五至編號十│        │
  │    │二、編號十四、附表六編號二、附表七│        │
  │    │所示之物，均沒收之。共同販賣第二級│        │
  │    │毒品、第三級毒品所得財物新臺幣壹仟│        │
  │    │伍佰元連帶沒收，如全部或一部不能沒│        │
  │    │收時，以其財產抵償之。            │        │
  ├──┼─────────────────┼────┤
  │7   │甲○○共同販賣第二級毒品，處有期徒│事實一(二)│
  │    │刑柒年，扣案如附表三編號二、編號五│部分    │
  │    │、編號六、附表四編號二至編號七所示│        │
  │    │之物，均沒收銷燬之，扣案如附表三編│        │
  │    │號一、附表四編號八、編號九、編號十│        │
  │    │二至編號十九、附表五編號五至編號十│        │
  │    │二、編號十四、附表六編號二、附表七│        │
  │    │所示之物，均沒收之。共同販賣第二級│        │
  │    │毒品、第三級毒品所得財物新臺幣壹仟│        │
  │    │伍佰元連帶沒收，如全部或一部不能沒│        │
  │    │收時，以其財產抵償之。            │        │
  ├──┼─────────────────┼────┤
  │8   │甲○○共同販賣第二級毒品，處有期徒│事實一(二)│
  │    │刑柒年，扣案如附表三編號二、編號五│部分    │
  │    │、編號六、附表四編號二至編號七所示│        │
  │    │之物，均沒收銷燬之，扣案如附表三編│        │
  │    │號一、附表四編號八、編號九、編號十│        │
  │    │二至編號十九、附表五編號五至編號十│        │
  │    │二、編號十四、附表六編號二、附表七│        │
  │    │所示之物，均沒收之。共同販賣第二級│        │
  │    │毒品、第三級毒品所得財物新臺幣壹仟│        │
  │    │伍佰元連帶沒收，如全部或一部不能沒│        │
  │    │收時，以其財產抵償之。            │        │
  ├──┼─────────────────┼────┤
  │9   │甲○○共同販賣第二級毒品，處有期徒│事實一(二)│
  │    │刑柒年，扣案如附表三編號二、編號五│部分    │
  │    │、編號六、附表四編號二至編號七所示│        │
  │    │之物，均沒收銷燬之，扣案如附表五編│        │
  │    │號十至編號十二、編號十四、附表六編│        │
  │    │號二、附表七所示之物，均沒收之。共│        │
  │    │同販賣第二級毒品所得財物新臺幣肆佰│        │
  │    │元連帶沒收，如全部或一部不能沒收時│        │
  │    │，以其財產抵償之。                │        │
  ├──┼─────────────────┼────┤
  │10  │甲○○共同販賣第二級毒品，處有期徒│事實一(二)│
  │    │刑柒年，扣案如附表三編號二、編號五│部分    │
  │    │、編號六、附表四編號二至編號七所示│        │
  │    │之物，均沒收銷燬之，扣案如附表五編│        │
  │    │號十至編號十二、編號十四、附表六編│        │
  │    │號二、附表七所示之物，均沒收之。共│        │
  │    │同販賣第二級毒品所得財物新臺幣肆佰│        │
  │    │元連帶沒收，如全部或一部不能沒收時│        │
  │    │，以其財產抵償之。                │        │
  ├──┼─────────────────┼────┤
  │11  │甲○○共同販賣第二級毒品，處有期徒│事實一(三)│
  │    │刑柒年，扣案如附表三編號二、編號五│部分    │
  │    │、編號六、附表四編號二至編號七所示│        │
  │    │之物，均沒收銷燬之，扣案如附表五編│        │
  │    │號十至編號十二、編號十四、附表六編│        │
  │    │號二、附表七所示之物，均沒收之。共│        │
  │    │同販賣第二級毒品所得財物新臺幣肆佰│        │
  │    │伍拾元連帶沒收，如全部或一部不能沒│        │
  │    │收時，以其財產抵償之。            │        │
  ├──┼─────────────────┼────┤
  │12  │甲○○轉讓第二級毒品，處有期徒刑捌│事實二部│
  │    │月，扣案如附表三編號二、編號五、編│分      │
  │    │號六、附表四編號二至編號七所示之物│        │
  │    │，均沒收銷燬之，扣案如附表三編號一│        │
  │    │、附表四編號八、編號九、編號十二至│        │
  │    │編號十九、附表五編號九所示之物，均│        │
  │    │沒收之。                          │        │
  ├──┼─────────────────┼────┤
  │13  │甲○○轉讓第二級毒品，處有期徒刑捌│事實二部│
  │    │月，扣案如附表三編號二、編號五、編│分      │
  │    │號六、附表四編號二至編號七所示之物│        │
  │    │，均沒收銷燬之，扣案如附表三編號一│        │
  │    │、附表四編號八、編號九、編號十二至│        │
  │    │編號十九、附表五編號九所示之物，均│        │
  │    │沒收之。                          │        │
  ├──┼─────────────────┼────┤
  │14  │甲○○轉讓第二級毒品，處有期徒刑捌│事實二部│
  │    │月，扣案如附表三編號二、編號五、編│分      │
  │    │號六、附表四編號二至編號七所示之物│        │
  │    │，均沒收銷燬之，扣案如附表三編號一│        │
  │    │、附表四編號八、編號九、編號十二至│        │
  │    │編號十九、附表五編號九所示之物，均│        │
  │    │沒收之。                          │        │
  └──┴─────────────────┴────┘
附表三：96年度安保管字334號
┌──┬───────────┬────┬───┬──┬───────┬───────────────────────────┐
│編號│物品名稱              │數量    │所有人│是否│沒收依據      │備註                                                  │
│    │                      │        │      │沒收│              │                                                      │
├──┼───────────┼────┼───┼──┼───────┼───────────────────────────┤
│1   │K他命（塑膠透明瓶）1瓶│1.68公克│甲○○│是  │依刑法第38條第│檢體編號：W0000000                                    │
│    │                      │        │      │    │1項第1款之規定│檢體外觀：塑膠透明瓶（內含白色結晶）                  │
│    │                      │        │      │    │宣告沒收      │送驗數量：1.6920公克（毛重）                          │
│    │                      │        │      │    │              │驗餘數量：1.6887公克（毛重）                          │
│    │                      │        │      │    │              │結果判定：檢出愷他命（KETAMINE）                      │
├──┼───────────┼────┼───┼──┼───────┼───────────────────────────┤
│2   │搖頭丸（綠色錠劑）4.5 │2.25公克│甲○○│是  │依毒品危害防制│檢體編號：W0000000                                    │
│    │顆                    │        │      │    │條例第18條第1 │檢體外觀：綠色錠劑                                    │
│    │                      │        │      │    │項前段沒收銷燬│送驗數量：1.6474公克（淨重，5顆）                     │
│    │                      │        │      │    │              │驗餘數量：1.6429公克（淨重，4顆及驗餘碎錠）           │
│    │                      │        │      │    │              │結果判定：檢出3,4-亞甲基雙氧甲基安非他命（3,4-Methylen│
│    │                      │        │      │    │              │edioxymethamphetamine，MDMA）                         │
├──┼───────────┼────┼───┼──┼───────┼───────────────────────────┤
│3   │黑貓（黑紅色膠囊）1顆 │0.09公克│甲○○│否  │              │檢體編號：W0000000                                    │
│    │                      │        │      │    │              │檢體外觀：膠囊（上蓋黑色下蓋紅色，內含白色及棕色粉末）│
│    │                      │        │      │    │              │送驗數量：0.1566公克（淨重，2顆）                     │
│    │                      │        │      │    │              │驗餘數量：0.0789公克（淨重，1顆）                     │
│    │                      │        │      │    │              │結果判定：檢出5-methoxy-N，N-diisopropyltryptamine（5-│
│    │                      │        │      │    │              │MeO-DIPT）                                            │
├──┼───────────┼────┼───┼──┼───────┼───────────────────────────┤
│4   │透明膠囊2顆           │0.17公克│甲○○│否  │              │檢體編號：W0000000                                    │
│    │                      │        │      │    │              │檢體外觀：透明膠囊（內含白色粉末）                    │
│    │                      │        │      │    │              │送驗數量：0.2747公克（淨重，3顆）                     │
│    │                      │        │      │    │              │驗餘數量：0.1780公克（淨重，2顆）                     │
│    │                      │        │      │    │              │結果判定：未檢出下列管制藥品或毒品成分：Amphetamine、 │
│    │                      │        │      │    │              │Methamphetamine、MDMA、MDA、Morphine、Codeine、Heroin │
│    │                      │        │      │    │              │、Cocaine、Ketamine、Flunitrazepam、Tetrahydrocannabin│
│    │                      │        │      │    │              │ol、Tramadol及Triazolam                               │
├──┼───────────┼────┼───┼──┼───────┼───────────────────────────┤
│5   │土黃色錠劑1.5顆       │1.23公克│甲○○│是  │依毒品危害防制│檢體編號：W0000000                                    │
│    │                      │        │      │    │條例第18條第1 │檢體外觀：土黃色錠劑                                  │
│    │                      │        │      │    │項前段沒收銷燬│送驗數量：0.5947公克（淨重，2顆）                     │
│    │                      │        │      │    │              │驗餘數量：0.5751公克（淨重，1顆及驗餘碎錠）           │
│    │                      │        │      │    │              │結果判定：檢出3,4-亞甲基雙氧甲基安非他命（3,4-Methylen│
│    │                      │        │      │    │              │edioxymethamphetamine，MDMA）                         │
├──┼───────────┼────┼───┼──┼───────┼───────────────────────────┤
│6   │桃紅色錠劑2顆         │1.15公克│甲○○│是  │依毒品危害防制│檢體編號：W0000000                                    │
│    │                      │        │      │    │條例第18條第1 │檢體外觀：桃紅色錠劑                                  │
│    │                      │        │      │    │項前段沒收銷燬│送驗數量：0.6014公克（淨重，2顆）                     │
│    │                      │        │      │    │              │驗餘數量：0.5863公克（淨重，1顆及驗餘碎錠）           │
│    │                      │        │      │    │              │結果判定：檢出3,4-亞甲基雙氧甲基安非他命（3,4-Methylen│
│    │                      │        │      │    │              │edioxymethamphetamine，MDMA）                         │
└──┴───────────┴────┴───┴──┴───────┴───────────────────────────┘
附表四：96年度安保管字336號
┌──┬───────────┬────┬───┬──┬───────┬──────────────────────────────┐
│編號│物品名稱              │數量    │所有人│是否│沒收依據      │備註                                                        │
│    │                      │        │      │沒收│              │                                                            │
├──┼───────────┼────┼───┼──┼───────┼──────────────────────────────┤
│1   │安非他命              │1.4公克 │吳清展│是  │依毒品危害防制│檢體編號：G0000000                                          │
│    │                      │        │      │    │條例第18條第1 │檢體外觀：透明結晶                                          │
│    │                      │        │      │    │項前段沒收銷燬│送驗數量：1.1042公克（淨重）                                │
│    │                      │        │      │    │              │驗餘數量：1.1037公克（淨重）                                │
│    │                      │        │      │    │              │結果判定：檢出甲基安非他命（Methamphetamine）               │
├──┼───────────┼────┼───┼──┼───────┼──────────────────────────────┤
│2   │搖頭丸（綠色錠劑）半顆│0.13公克│吳清展│是  │依毒品危害防制│檢體編號：G0000000                                          │
│    │                      │        │      │    │條例第18條第1 │檢體外觀：綠色錠劑                                          │
│    │                      │        │      │    │項前段沒收銷燬│送驗數量：0.2429公克（淨重，1顆）                           │
│    │                      │        │      │    │              │驗餘數量：0.1244公克（淨重，約半顆）                        │
│    │                      │        │      │    │              │結果判定：檢出3,4-亞甲基雙氧安非他命3,4-Methylenedioxyamphet│
│    │                      │        │      │    │              │amine，MDA）、Caffeine、Ethenamide                          │
├──┼───────────┼────┼───┼──┼───────┼──────────────────────────────┤
│3   │搖頭丸（土黃色錠劑）1 │0.29公克│吳清展│是  │依毒品危害防制│檢體編號：G0000000                                          │
│    │顆                    │        │      │    │條例第18條第1 │檢體外觀：土黃色錠劑                                        │
│    │                      │        │      │    │項前段沒收銷燬│送驗數量：0.5956公克（淨重，2顆）                           │
│    │                      │        │      │    │              │驗餘數量：0.3015公克（淨重，1顆）                           │
│    │                      │        │      │    │              │結果判定：檢出3,4-亞甲基雙氧甲基安非他命（3,4-Methylenedioxy│
│    │                      │        │      │    │              │methamphetamine，MDMA）                                     │
├──┼───────────┼────┼───┼──┼───────┼──────────────────────────────┤
│4   │搖頭丸（綠色錠劑）7顆 │2.20公克│吳清展│是  │依毒品危害防制│檢體編號：G0000000                                          │
│    │                      │        │      │    │條例第18條第1 │檢體外觀：綠色錠劑                                          │
│    │                      │        │      │    │項前段沒收銷燬│送驗數量：2.4887公克（淨重，8顆）                           │
│    │                      │        │      │    │              │驗餘數量：2.1901公克（淨重，7顆）                           │
│    │                      │        │      │    │              │結果判定：檢出3,4-亞甲基雙氧甲基安非他命（3,4-Methylenedioxy│
│    │                      │        │      │    │              │methamphetamine，MDMA）                                     │
├──┼───────────┼────┼───┼──┼───────┼──────────────────────────────┤
│5   │搖頭丸（粉紅色錠劑）19│5.31公克│吳清展│是  │依毒品危害防制│檢體編號：G0000000                                          │
│    │顆                    │        │      │    │條例第18條第1 │檢體外觀：粉紅色錠劑                                        │
│    │                      │        │      │    │項前段沒收銷燬│送驗數量：5.5893公克（淨重，20顆）                          │
│    │                      │        │      │    │              │驗餘數量：5.3072公克（淨重，19顆）                          │
│    │                      │        │      │    │              │結果判定：檢出3,4-亞甲基雙氧甲基安非他命（3,4-Methylenedioxy│
│    │                      │        │      │    │              │methamphetamine，MDMA）                                     │
├──┼───────────┼────┼───┼──┼───────┼──────────────────────────────┤
│6   │搖頭丸（綠色錠劑）24顆│6.78公克│吳清展│是  │依毒品危害防制│檢體編號：G0000000                                          │
│    │                      │        │      │    │條例第18條第1 │檢體外觀：綠色錠劑                                          │
│    │                      │        │      │    │項前段沒收銷燬│送驗數量：7.0544公克（淨重，25顆）                          │
│    │                      │        │      │    │              │驗餘數量：6.7691公克（淨重，24顆）                          │
│    │                      │        │      │    │              │結果判定：檢出3,4-亞甲基雙氧甲基安非他命（3,4-Methylenedioxy│
│    │                      │        │      │    │              │methamphetamine，MDMA）、甲基安非他命（Methamphetamine）、4-│
│    │                      │        │      │    │              │溴-2,5-二甲氧基苯乙基胺（4-Bromo-2,5dimethoxyphenethylamine │
│    │                      │        │      │    │              │，2C-B）                                                    │
├──┼───────────┼────┼───┼──┼───────┼──────────────────────────────┤
│7   │搖頭丸（紫色錠劑）26顆│7.91公克│吳清展│是  │依毒品危害防制│檢體編號：G0000000                                          │
│    │                      │        │      │    │條例第18條第1 │檢體外觀：紫色錠劑                                          │
│    │                      │        │      │    │項前段沒收銷燬│送驗數量：8.2053公克（淨重，27顆）                          │
│    │                      │        │      │    │              │驗餘數量：7.8938公克（淨重，26顆）                          │
│    │                      │        │      │    │              │結果判定：檢出3,4-亞甲基雙氧甲基安非他命（3,4-Methylenedioxy│
│    │                      │        │      │    │              │methamphetamine，MDMA）                                     │
├──┼───────────┼────┼───┼──┼───────┼──────────────────────────────┤
│8   │K他命（白色結晶）1包  │42.05公 │吳清展│是  │依刑法第38條第│檢體編號：G0000000                                          │
│    │                      │克      │      │    │1項第1款之規定│檢體外觀：白色結晶                                          │
│    │                      │        │      │    │宣告沒收      │送驗數量：45.5434公克（淨重）                               │
│    │                      │        │      │    │              │驗餘數量：45.5385公克（淨重）                               │
│    │                      │        │      │    │              │結果判定：檢出愷他命（Ketamine）                            │
├──┼───────────┼────┼───┼──┼───────┼──────────────────────────────┤
│9   │K他命（白色結晶）1包  │19.66公 │吳清展│是  │依刑法第38條第│檢體編號：G0000000                                          │
│    │                      │克      │      │    │1項第1款之規定│檢體外觀：白色結晶                                          │
│    │                      │        │      │    │宣告沒收      │送驗數量：19.1595公克（淨重）                               │
│    │                      │        │      │    │              │驗餘數量：19.1561公克（淨重）                               │
│    │                      │        │      │    │              │結果判定：檢出愷他命（Ketamine）                            │
├──┼───────────┼────┼───┼──┼───────┼──────────────────────────────┤
│10  │白色粉末1包           │1.29公克│吳清展│否  │              │檢體編號：G0000000-0                                        │
│    │                      │        │      │    │              │檢體外觀：白色粉末                                          │
│    │                      │        │      │    │              │送驗數量：1.0103公克（淨重）                                │
│    │                      │        │      │    │              │驗餘數量：1.0005公克（淨重）                                │
│    │                      │        │      │    │              │結果判定：檢出Mirtazapine                                   │
├──┼───────────┼────┼───┼──┼───────┼──────────────────────────────┤
│11  │白色粉末1包           │7.50公克│吳清展│否  │              │檢體編號：G-0000000-0                                       │
│    │                      │        │      │    │              │檢體外觀：白色結晶                                          │
│    │                      │        │      │    │              │送驗數量：7.0517公克（淨重）                                │
│    │                      │        │      │    │              │驗餘數量：7.0122公克（淨重）                                │
│    │                      │        │      │    │              │結果判定：檢出Acetaminophen、Procaine                       │
├──┼───────────┼────┼───┼──┼───────┼──────────────────────────────┤
│12  │K他命（透明塑膠瓶）   │2.01公克│吳清展│是  │依刑法第38條第│檢體編號：G0000000                                          │
│    │                      │        │      │    │1項第1款之規定│檢體外觀：透明塑膠瓶（內含白色結晶）                        │
│    │                      │        │      │    │宣告沒收      │送驗數量：2.0822公克（毛重）                                │
│    │                      │        │      │    │              │驗餘數量：2.0762公克（毛重）                                │
│    │                      │        │      │    │              │結果判定：檢出愷他命（Ketamine）                            │
├──┼───────────┼────┼───┼──┼───────┼──────────────────────────────┤
│13  │K他命（透明塑膠瓶）   │2.06公克│吳清展│是  │依刑法第38條第│檢體編號：G0000000                                          │
│    │                      │        │      │    │1項第1款之規定│檢體外觀：透明塑膠瓶（內含白色結晶）                        │
│    │                      │        │      │    │宣告沒收      │送驗數量：2.0752公克（毛重）                                │
│    │                      │        │      │    │              │驗餘數量：2.0709公克（毛重）                                │
│    │                      │        │      │    │              │結果判定：檢出愷他命（Ketamine）                            │
├──┼───────────┼────┼───┼──┼───────┼──────────────────────────────┤
│14  │K他命（透明塑膠瓶）   │2.15公克│吳清展│是  │依刑法第38條第│檢體編號：G0000000                                          │
│    │                      │        │      │    │1項第1款之規定│檢體外觀：透明塑膠瓶（內含白色結晶）                        │
│    │                      │        │      │    │宣告沒收      │送驗數量：2.1622公克（毛重）                                │
│    │                      │        │      │    │              │驗餘數量：2.1589公克（毛重）                                │
│    │                      │        │      │    │              │結果判定：檢出愷他命（Ketamine）                            │
├──┼───────────┼────┼───┼──┼───────┼──────────────────────────────┤
│15  │K他命（透明塑膠瓶包覆 │2.08公克│吳清展│是  │依刑法第38條第│檢體編號：G0000000                                          │
│    │紅色封膜）            │        │      │    │1項第1款之規定│檢體外觀：透明塑膠瓶包覆紅色封膜（內含白色結晶）            │
│    │                      │        │      │    │宣告沒收      │送驗數量：2.0830公克（毛重）                                │
│    │                      │        │      │    │              │驗餘數量：2.0802公克（毛重）                                │
│    │                      │        │      │    │              │結果判定：檢出愷他命（Ketamine）                            │
├──┼───────────┼────┼───┼──┼───────┼──────────────────────────────┤
│16  │K他命（透明塑膠瓶包覆 │2.10公克│吳清展│是  │依刑法第38條第│檢體編號：G0000000                                          │
│    │紅色封膜）            │        │      │    │1項第1款之規定│檢體外觀：透明塑膠瓶包覆紅色封膜（內含白色結晶）            │
│    │                      │        │      │    │宣告沒收      │送驗數量：2.1041公克（毛重）                                │
│    │                      │        │      │    │              │驗餘數量：2.1001公克（毛重）                                │
│    │                      │        │      │    │              │結果判定：檢出愷他命（Ketamine）                            │
├──┼───────────┼────┼───┼──┼───────┼──────────────────────────────┤
│17  │K他命（透明塑膠瓶包覆 │2.11公克│吳清展│是  │依刑法第38條第│檢體編號：G0000000                                          │
│    │紅色封膜）            │        │      │    │1項第1款之規定│檢體外觀：透明塑膠瓶包覆紅色封膜（內含白色結晶）            │
│    │                      │        │      │    │宣告沒收      │送驗數量：2.1213公克（毛重）                                │
│    │                      │        │      │    │              │驗餘數量：2.1185公克（毛重）                                │
│    │                      │        │      │    │              │結果判定：檢出愷他命（Ketamine）                            │
├──┼───────────┼────┼───┼──┼───────┼──────────────────────────────┤
│18  │K他命（透明塑膠瓶包覆 │2.22公克│吳清展│是  │依刑法第38條第│檢體編號：G0000000                                          │
│    │紅色封膜）            │        │      │    │1項第1款之規定│檢體外觀：透明塑膠瓶包覆紅色封膜（內含白色結晶）            │
│    │                      │        │      │    │宣告沒收      │送驗數量：2.2289公克（毛重）                                │
│    │                      │        │      │    │              │驗餘數量：2.2268公克（毛重）                                │
│    │                      │        │      │    │              │結果判定：檢出愷他命（Ketamine）                            │
├──┼───────────┼────┼───┼──┼───────┼──────────────────────────────┤
│19  │K他命（透明塑膠瓶包覆 │2.16公克│吳清展│是  │依刑法第38條第│檢體編號：G0000000                                          │
│    │紅色封膜）            │        │      │    │1項第1款之規定│檢體外觀：透明塑膠瓶包覆紅色封膜（內含白色結晶）            │
│    │                      │        │      │    │宣告沒收      │送驗數量：2.1729公克（毛重）                                │
│    │                      │        │      │    │              │驗餘數量：2.1697公克（毛重）                                │
│    │                      │        │      │    │              │結果判定：檢出愷他命（Ketamine）                            │
├──┼───────────┼────┼───┼──┼───────┼──────────────────────────────┤
│20  │膠囊（黑紅色）        │51.4公克│吳清展│否  │              │檢體編號：G0000000                                          │
│    │                      │        │      │    │              │檢體外觀：膠囊（上蓋黑色，下蓋紅色，內含棕色及白色粉末）    │
│    │                      │        │      │    │              │送驗數量：51.8518公克（毛重，含總外袋）                     │
│    │                      │        │      │    │              │驗餘數量：51.7744公克（毛重，含總外袋）結果判定：檢出5-metho│
│    │                      │        │      │    │              │xy-N，N-diisopropyltryptamine（5-MeO-DIPT）                 │
├──┼───────────┼────┼───┼──┼───────┼──────────────────────────────┤
│21  │鋁箔包裝錠劑1顆       │0.84公克│吳清展│否  │              │檢體編號：G0000000                                          │
│    │                      │        │      │    │              │檢體外觀：鋁箔包裝（正面紅色膠膜背面銀色鋁箔，內含橘色錠劑）│
│    │                      │        │      │    │              │送驗數量：0.2469公克（毛重）                                │
│    │                      │        │      │    │              │驗餘數量：0.2339公克（毛重）                                │
│    │                      │        │      │    │              │結果判定：驗出硝甲西泮（Nimetazepam）                       │
├──┼───────────┼────┼───┼──┼───────┼──────────────────────────────┤
│22  │透明膠囊38顆          │4.80公克│吳清展│否  │              │檢體編號：G0000000                                          │
│    │                      │        │      │    │              │檢體外觀：透明膠囊（內含白色粉末）                          │
│    │                      │        │      │    │              │送驗數量：3.4631公克（淨重，38顆）                          │
│    │                      │        │      │    │              │驗餘數量：3.4605公克（淨重，38顆）                          │
│    │                      │        │      │    │              │結果判定：未檢出下列管制藥品或毒品成分：Amphetamine、Methamp│
│    │                      │        │      │    │              │hetamine、MDMA、MDA、Morphine、Codeine、Heroin、Cocaine、Ket│
│    │                      │        │      │    │              │amine、Flunitrazepam、Tetrahydrocannabinol、Tramadol及Triazo│
│    │                      │        │      │    │              │lam                                                         │
└──┴───────────┴────┴───┴──┴───────┴──────────────────────────────┘
附表五：96年度保管字1383號
┌──┬───────────┬────┬───┬──┬───────┬───┐
│編號│物品名稱              │數量    │所有人│是否│沒收依據      │備註  │
│    │                      │        │      │沒收│              │      │
├──┼───────────┼────┼───┼──┼───────┼───┤
│1   │安非他命吸食器玻璃球  │2個     │吳清展│否（│              │      │
│    │                      │        │      │與本│              │      │
│    │                      │        │      │案無│              │      │
│    │                      │        │      │關）│              │      │
├──┼───────────┼────┼───┼──┼───────┼───┤
│2   │威爾鋼                │82顆    │吳清展│否（│              │      │
│    │                      │        │      │與本│              │      │
│    │                      │        │      │案無│              │      │
│    │                      │        │      │關）│              │      │
├──┼───────────┼────┼───┼──┼───────┼───┤
│3   │黑貓宅配包裝袋        │1個     │吳清展│否  │              │      │
├──┼───────────┼────┼───┼──┼───────┼───┤
│4   │陸軍棋                │1盒     │吳清展│否  │              │      │
├──┼───────────┼────┼───┼──┼───────┼───┤
│5   │K他命吸管             │5支     │吳清展│是  │依刑法第38條第│      │
│    │                      │        │      │    │1項第2款之規定│      │
│    │                      │        │      │    │宣告沒收      │      │
├──┼───────────┼────┼───┼──┼───────┼───┤
│6   │K他命分片             │1片     │吳清展│是  │依刑法第38條第│      │
│    │                      │        │      │    │1項第2款之規定│      │
│    │                      │        │      │    │宣告沒收      │      │
├──┼───────────┼────┼───┼──┼───────┼───┤
│7   │K他命分盤             │2個     │吳清展│是  │依刑法第38條第│      │
│    │                      │        │      │    │1項第2款之規定│      │
│    │                      │        │      │    │宣告沒收      │      │
├──┼───────────┼────┼───┼──┼───────┼───┤
│8   │K他命分裝瓶           │400個   │吳清展│是  │依刑法第38條第│      │
│    │                      │        │      │    │1項第2款之規定│      │
│    │                      │        │      │    │宣告沒收      │      │
├──┼───────────┼────┼───┼──┼───────┼───┤
│9   │K他命殘渣空瓶         │39個    │吳清展│是  │依刑法第38條第│      │
│    │                      │        │      │    │1項第1款之規定│      │
│    │                      │        │      │    │宣告沒收      │      │
│    │                      │        │      │    │              │      │
├──┼───────────┼────┼───┼──┼───────┼───┤
│10  │藥盒                  │15個    │吳清展│是  │依刑法第38條第│      │
│    │                      │        │      │    │1項第2款之規定│      │
│    │                      │        │      │    │宣告沒收      │      │
├──┼───────────┼────┼───┼──┼───────┼───┤
│11  │分裝袋                │124個   │吳清展│是  │依刑法第38條第│      │
│    │                      │        │      │    │1項第2款之規定│      │
│    │                      │        │      │    │宣告沒收      │      │
├──┼───────────┼────┼───┼──┼───────┼───┤
│12  │分藥器                │1個     │吳清展│是  │依刑法第38條第│      │
│    │                      │        │      │    │1項第2款之規定│      │
│    │                      │        │      │    │宣告沒收      │      │
├──┼───────────┼────┼───┼──┼───────┼───┤
│13  │計算機                │1臺     │吳清展│否  │              │      │
├──┼───────────┼────┼───┼──┼───────┼───┤
│14  │帳冊                  │2本     │吳清展│是  │依刑法第38條第│      │
│    │                      │        │      │    │1項第2款之規定│      │
│    │                      │        │      │    │宣告沒收      │      │
└──┴───────────┴────┴───┴──┴───────┴───┘
附表六：96年度保管字1384號
┌──┬───────────┬────┬───┬──┬───────┬───┐
│編號│物品名稱              │數量    │所有人│是否│沒收依據      │備註  │
│    │                      │        │      │沒收│              │      │
├──┼───────────┼────┼───┼──┼───────┼───┤
│1   │威爾鋼                │6顆     │甲○○│否（│              │      │
│    │                      │        │      │與本│              │      │
│    │                      │        │      │案無│              │      │
│    │                      │        │      │關）│              │      │
├──┼───────────┼────┼───┼──┼───────┼───┤
│2   │藥盒                  │1個     │甲○○│是  │依刑法第38條第│      │
│    │                      │        │      │    │1項第2款之規定│      │
│    │                      │        │      │    │宣告沒收      │      │
└──┴───────────┴────┴───┴──┴───────┴───┘
附表七：96年度保管字1433號
┌──┬───────────┬────┬───┬──┬───────┬───┐
│編號│物品名稱              │數量    │所有人│是否│沒收依據      │備註  │
│    │                      │        │      │沒收│              │      │
├──┼───────────┼────┼───┼──┼───────┼───┤
│1   │藥盒                  │1個     │甲○○│是  │依刑法第38條第│      │
│    │                      │        │      │    │1項第2款之規定│      │
│    │                      │        │      │    │宣告沒收      │      │
└──┴───────────┴────┴───┴──┴───────┴───┘


司法院資訊處製作；財團法人民間司法改革基金會備份。
